---
title: "Лабораторная работа №5"
author: "Гуляев Степан БИСО-01-20"
format: 
  md:
    output-file: README.md
editor: visual
---

Лабораторная работа №5

## Цель работы

1.  Получить знания о методах исследования радиоэлектронной обстановки
2.  Составить представление о механизмах работы Wi-Fi сетей на канальном и сетевом уровне модели OSI
3.  Закрепить практические навыки использования языка программирования R для обработки данных
4.  Закрепить знания основных функций обработки данных экосистемы tidyverse языка R

## Исходные данные

1.  ОС Windows 10
2.  RStudio Desktop
3.  Интерпретатор R v-4.3.1
4.  dplyr
5.  lubridate

## Ход работы

1.  Установить пакет 'dplyr'
2.  Импорт и подготовка данных
3.  Анализ данных

##Задания

### Установка пакетов

```{r}
library(dplyr)
library(lubridate)
```

### Импорт и подготовка данных DNS

```{r}
info1 = read.csv("mir.csv-01.csv", nrows = 169)
info1 %>% glimpse()
```

```{r}
info1 <- info1 %>% 
  mutate_at(vars(BSSID, Privacy, Cipher, Authentication, LAN.IP, ESSID), trimws) %>%
  mutate_at(vars(BSSID, Privacy, Cipher, Authentication, LAN.IP, ESSID), na_if, "") %>% 
  mutate_at(vars(First.time.seen, Last.time.seen), as.POSIXct, format = "%Y-%m-%d %H:%M:%S")

info1 %>% head(10)
```

```{r}
info2 = read.csv("mir.csv-01.csv", skip = 170)
info2 %>% glimpse()
```

```{r}
info2 <- info2 %>% 
  mutate_at(vars(Station.MAC, BSSID, Probed.ESSIDs), trimws) %>%
  mutate_at(vars(Station.MAC, BSSID, Probed.ESSIDs), na_if, "")

info2 <- info2 %>% 
  mutate_at(vars(First.time.seen, Last.time.seen),as.POSIXct,format = "%Y-%m-%d %H:%M:%S") %>%
  mutate_at(vars(Power, X..packets), trimws) %>%
  mutate_at(vars(Power, X..packets), na_if, "") %>%
  mutate_at(vars(Power, X..packets), as.integer) %>% filter(!is.na(BSSID))

info2 %>% head(20)
```

### Анализ данных

#### Точки доступа

##### 1. Определить небезопасные точки доступа (без шифрования – OPN)

```{r}
unsafe_access_points <- info1 %>% 
  filter(grepl("OPN", Privacy)) %>%
  select(BSSID, ESSID) %>%
  arrange(BSSID) %>%
  distinct

unsafe_access_points
```

##### 2. Определить производителя для каждого обнаруженного устройства

Воспользуемся онлайн-сервисом OUI Lookup (https://www.wireshark.org/tools/oui-lookup.html)

-   00:03:7A:1A:03:56 Taiyo Yuden Co., Ltd.
-   00:03:7F:12:34:56 Atheros Communications, Inc.
-   00:25:00:FF:94:73 Apple, Inc.
-   00:26:99:F2:7A:EF Cisco Systems, Inc
-   E0:D9:E3:48:FF:D2 Eltex Enterprise Ltd.
-   E8:28:C1... Eltex Enterprise Ltd.

##### 3. Выявить устройства, использующие последнюю версию протокола шифрования WPA3, и названия точек доступа, реализованных на этих устройствах

```{r}
info1 %>%
  filter(grepl("WPA3", Privacy)) %>%
  select(BSSID, ESSID, Privacy)
```

##### 4. Отсортировать точки доступа по интервалу времени, в течение которого они находились на связи, по убыванию.


```{r}
info1_time_interval_desc <- info1 %>% mutate(Time.Interval = Last.time.seen - First.time.seen)

info1_time_interval_desc %>%
  arrange(desc(Time.Interval)) %>%
  mutate(Time.Interval = seconds_to_period(Time.Interval)) %>%
  select(BSSID, First.time.seen, Last.time.seen, Time.Interval) %>%
  head(20)
```

##### 5. Обнаружить топ-10 самых быстрых точек доступа

```{r}
ten_fastest_acp <- info1 %>%
  arrange(desc(Speed)) %>%
  select(BSSID, ESSID, Speed) %>%
  head(10)

ten_fastest_acp
```

##### 6. Отсортировать точки доступа по частоте отправки запросов (beacons) в единицу времени по их убыванию.

```{r}
info1_beacon_frequency <- info1_time_interval_desc %>% 
    mutate(beacon_rate = as.double(X..beacons) / as.integer(Time.Interval))

info1_beacon_frequency %>%
  select(BSSID, ESSID, X..beacons, Time.Interval, beacon_rate) %>%
  filter(!is.infinite(beacon_rate)) %>%
  arrange(desc(beacon_rate)) %>%
  head(20)
```

#### Данные клиентов

##### 1. Определить производителя для каждого обнаруженного устройства

```{r}
info2 %>%
  filter(grepl("(..:..:..:)(..:..:..)", BSSID)) %>%
  distinct(BSSID)
```

-   00:03:7F:10:17:56 Atheros Communications, Inc.
-   00:0D:97:6B:93:DF Hitachi Energy USA Inc.
-   00:23:EB:E3:49:31 Cisco Systems, Inc
-   00:25:00:FF:94:73 Apple, Inc.
-   00:26:99:F2:7A:E2 Cisco Systems, Inc
-   08:3A:2F:56:35:FE Guangzhou Juan Intelligent Tech Joint Stock Co.,Ltd
-   0C:80:63:A9:6E:EE Tp-Link Technologies Co.,Ltd.
-   DC:09:4C:32:34:9B Huawei Technologies Co.,Ltd
-   E0:D9:E3:49:04:41 Eltex Enterprise Ltd.
-   E8:28:C1:DC:33:10 Eltex Enterprise Ltd.

##### 2. Обнаружить устройства, которые НЕ рандомизируют свой MAC адрес

```{r}
info2 %>%
  filter(grepl("(..:..:..:)(..:..:..)", BSSID) & !is.na(Probed.ESSIDs)) %>%
  select(BSSID, Probed.ESSIDs) %>%
  group_by(BSSID, Probed.ESSIDs) %>%
  filter(n() > 1) %>%
  arrange(BSSID) %>%
  unique()
```

##### 3. Кластеризовать запросы от устройств к точкам доступа по их именам. Определить время появления устройства в зоне радиовидимости и время выхода его из нее.


```{r}
info_clustered <- info2 %>%
  filter(!is.na(Probed.ESSIDs)) %>%
  group_by(Station.MAC, Probed.ESSIDs) %>%
  arrange(First.time.seen)

sum_cluster <- info_clustered %>%
  summarise(Cluster_Start_Time = min(First.time.seen),
            Cluster_End_Time = max(Last.time.seen),
            Total_Power = sum(Power))

sum_cluster %>% head(20)
```

##### 4. Оценить стабильность уровня сигнала внури кластера во времени. Выявить наиболее стабильный кластер

```{r}
stability <- info_clustered %>%
  group_by(Station.MAC, Probed.ESSIDs) %>%
  summarise(Mean_Power = mean(Power))

stability %>% arrange((Mean_Power)) %>% head(1)
```

## Оценка результата

В результате лабораторной работы были выполнены задания по анализу данных трафика Wi-Fi сетей

## Вывод

В ходе лабораторной работы были импортированы, подготовлены, проанализированы данные трафика Wi-Fi сетей
