---
title: "Лабораторная работа №3"
author: "Гуляев Степан БИСО-01-20"
format: 
  md:
    output-file: README.md
editor: visual
---

## Цель работы

1.  Зекрепить практические навыки использования языка программирования R для обработки данных
2.  Закрепить знания основных функций обработки данных экосистемы tidyverse языка R
3.  Развить пркатические навыки использования функций обработки данных пакета dplyr -- функции select(),filter(),mutate(), arrange(), group_by()

## Исходные данные

1.  ОС Windows 10
2.  Интерпретатор R v-4.3.1
3.  RStudio Desktop
4.  dplyr
5.  nycflights13

## Задание

Проанализировать встроенные в пакет nycflights13 наборы данных с помощью языка R и ответить на вопросы

## Ход работы

### Установка dplyr

Выполним install.packages("dplyr"), а затем добавим библиотеку:

```{r}
library(dplyr)
```

### Установка nycflights13

Выполним install.packages("nycflights13"), а затем добавим библиотеку:

```{r}
library(nycflights13)
```

### Выполнение заданий

#### 1. Сколько встроенных в пакет nycflights13 датафреймов?

```{r}
help(package="nycflights13")
```

Пять: airlines, airports, flights, planes, weather.

#### 2. Сколько строк в каждом датафрейме?

```{r}
airlines %>% nrow()
airports %>% nrow()
flights %>% nrow()
planes %>% nrow()
weather %>% nrow()
```

#### 3. Сколько столбцов в каждом датафрейме?

```{r}
airlines %>% ncol()
airports %>% ncol()
flights %>% ncol()
planes %>% ncol()
weather %>% ncol()
```

#### 4. Как просмотреть примерный вид датафрейма?

```{r}
weather %>% glimpse()
```

#### 5. Сколько компаний-перевозчиков (carrier) учитывают эти наборы данных (представлено в наборах данных)?

```{r}
airlines %>% distinct(carrier) %>% n_distinct()
```

#### 6. Сколько рейсов принял аэропорт John F Kennedy Intl в мае?

```{r}
flights %>% filter(month == 5 & dest == as.character(airports %>% filter(name == "John F Kennedy Intl") %>% select(faa)))  %>% nrow()
```

#### 7. Какой самый северный аэропорт?

```{r}
airports %>% filter(lat == max(lat))
```

#### 8. Какой аэропорт самый высокогорный (находится выше всех над уровнем моря)?

```{r}
airports %>% filter(alt == max(alt))
```

#### 9.  Какие бортовые номера у самых старых самолетов?

```{r}
planes %>% arrange(year) %>% head(5) %>% select(tailnum)
```

#### 10. Какая средняя температура воздуха была в сентябре в аэропорту John F Kennedy Intl (в градусах Цельсия).

```{r}
faa_kennedy <- airports %>% filter(name == "John F Kennedy Intl") %>% select(faa)

weather %>% filter(origin == as.character(faa_kennedy) & month == 9) %>% summarize(avg_temp_celsius = mean((temp - 32)*5/9 , na.rm = TRUE))
```

#### 10. Какая средняя температура воздуха была в сентябре в аэропорту John F Kennedy Intl (в градусах Цельсия).

```{r}
faa_kennedy <- airports %>% filter(name == "John F Kennedy Intl") %>% select(faa)

weather %>% filter(origin == as.character(faa_kennedy) & month == 9) %>% summarize(avg_temp_celsius = mean((temp - 32)*5/9 , na.rm = TRUE))
```

#### 11. Самолеты какой авиакомпании совершили больше всего вылетов в июне?

```{r}
flights %>% filter(month == 6) %>% group_by(carrier) %>% summarize(total_flights = n()) %>% arrange(desc(total_flights)) %>% head(1)
```

#### 12. Самолеты какой авиакомпании задерживались чаще других в 2013 году?
```{r}
flights %>% filter(year == 2013) %>% group_by(carrier) %>% summarize(total_delay = sum(arr_delay > 0,na.rm = TRUE)) %>% arrange(desc(total_delay)) %>% head(1)
```

## Оценка результата

В результате лабораторной работы мы выполнили задания с использованием dplyr на данных из пакета nycflights13

## Вывод

Мы научились работать с пакетом dplyr для языка R с новыми наборами данных

